臺灣高等法院臺南分院民事裁定　96年度抗字第290號
抗　告　人
即 債務 人　甲 ○ ○
相　對　人
即 債權 人　乙○○○
上列抗告人因與相對人間聲請假扣押事件而聲明異議，對於中華
民國96年9月10日臺灣臺南地方法院所為裁定（96年度執全字第
3272號），提起抗告，本院裁定如下：
    主  文
抗告駁回。
抗告訴訟費用由抗告人負擔。
    理  由
一、抗告人聲明異議及抗告意旨略以：抗告人與相對人間並無任
    何債權債務關係，而係抗告人之兄林源伯與相對人間有債權
    債務關係。林源伯於民國（下同）88年9月2日死亡，抗告人
    係渠之限定繼承人，於88年10月間開具遺產清冊向原法院為
    限定繼承之呈報，此有原法院88年度聲字第903號民事裁定
    在卷可稽。相對人請求抗告人清償林源伯所積欠之債務，固
    屬有據，惟抗告人為限定繼承人，清償被繼承人債務之範圍
    ，應以所繼承之遺產為限，相對人聲請假扣押之範圍，應以
    抗告人繼承自林源伯之遺產為限，不應以抗告人所有之財產
    為範圍，否則抗告人即與一般之繼承人無異。而相對人聲請
    查封抗告人所有之臺南縣仁德鄉○○段21號、206號、206-1
    號、268號、臺南縣仁德鄉○○段928號、991號、1001號及
    臺南縣仁德鄉○○段267-3號之土地，均係抗告人於88年3月
    18日繼承自抗告人母親林碖之遺產而來，與林源伯之遺產無
    關，相對人實無理由請求查封上開土地。又臺南縣仁德鄉○
    ○段267-3號之土地，並未在相對人聲請強制執行之範圍內
    ，原法院對之查封，亦有違誤。另抗告人已於96年9月7日，
    即收受原法院96年度裁全字第5817號假扣押裁定起10日內，
    向原法院提起抗告，請求廢棄該違誤之裁定，是原法院據此
    錯誤裁定所為之執行即本件96年度執全字第3272號之假扣押
    執行程序，必無所附麗等語。
二、經查：
（一）本件相對人聲請假扣押之執行名義係原法院96年度裁全字
      第5817號假扣押裁定，觀諸該裁定主文係載明「債權人（
      即相對人）以新臺幣（下同）壹佰陸拾陸萬柒仟元為債務
      人（即抗告人）供擔保後，得對於債務人之財產於伍佰萬
      元之範圍內予以假扣押。」等語，又相對人已於96年8月6
      日提供1,667,000元之擔保金在案，有原法院96年度裁全
      字第5817號假扣押裁定、原法院提存所96年度存字第3429
      號提存書及國庫存款收款書等影本各1份在卷可憑，則相
      對人自可聲請對抗告人所有之財產於500萬元之範圍內予
      以假扣押，應無疑義。至於抗告人與相對人間有無債權債
      務關係、相對人是否僅得對於抗告人繼承自林源伯之遺產
      聲請假扣押，核屬實體問題，非本件聲明異議程序所得審
      究，抗告人應另循訴訟程序以資解決。
（二）又依相對人於96年8月16日提出之強制執行聲請狀所載應
      執行標的之附表一編號1即係臺南縣仁德鄉○○段267-3號
      之土地，故原法院對該筆土地予以查封，自屬合法。另抗
      告人雖於96年9月7日對原法院96年度裁全字第5817號假扣
      押裁定提起抗告，然該裁定至今既尚未被廢棄，原法院依
      據該裁定所為之查封行為，亦難認有何違法之處。原裁定
      駁回抗告人之聲明異議，經核認事用法並無違誤。抗告人
      抗告意旨指摘原裁定不當，求予廢棄，非有理由，應予駁
      回。
三、據上論結，本件抗告為無理由，應依強制執行法第30條之1
    、民事訴訟法第495條之1第1項、第449條第1項、第95條、
    第78條，裁定如主文。
中　　華　　民　　國　　96　　年　　11　　月　　1 　　日
                  民事第四庭    審判長法　官  王惠一
　　　　　　　　　　　      　  　　　法　官  蘇重信
　　　　　　　　　　　      　　  　　法　官  王浦傑
上為正本係照原本作成。
如不服本裁定，僅得於收受本裁定正本送達後10日內以適用法規
顯有錯誤為理由，向本院提出再抗告狀（須附繕本）依法應繳納
抗告費新台幣1千元，並委任律師為訴訟代理人，經本院許可後
始可再抗告於最高法院。
中　　華　　民　　國　　96　　年　　11　　月　　1 　　日
                                      書記官  廖英琇
【附記】
民事訴訟法第495條之1第2項準用同法第466條之1第1、2項規定
：
(1)對於第二審判決上訴，上訴人應委任律師為訴訟代理人。但上
  訴人或其法定代理人具有律師資格者，不在此限。
(2)上訴人之配偶、三親等內之血親、二親等內之姻親，或上訴人
  為法人、中央或地方機關時，其所屬專任人員具有律師資格並
  經法院認為適當者，亦得為第三審訴訟代理人。
民事訴訟法第466條之2：
　上訴人無資力委任訴訟代理人者，得依訴訟救助之規定，聲請
  第三審法院為之選任律師為其訴訟代理人。
